臺灣苗栗地方法院刑事判決　　　　　　　 94年度訴緝字第1號
公　訴　人　臺灣苗栗地方法院檢察署檢察官
被　　　告　甲○○
上列被告因違反毒品危害防制條例案件，經檢察官提起公訴（
92年度毒偵字第814 號），由本院合議庭裁定適用簡式審判程序
審理，判決如下：
    主  文
甲○○連續施用第壹級毒品，處有期徒刑壹年。扣案之第壹級毒
品海洛因貳包（淨重參點玖伍公克、包裝重零點捌伍公克）沒收
銷燬之。又連續施用第貳級毒品，處有期徒刑捌月，扣案之第貳
級毒品大麻（淨重零點貳參公克、包裝重零點貳玖公克）、ＭＤ
ＭＡ拾貳顆（俗稱「搖頭丸」，合計淨重參點陸壹公克、包裝重
合計零點伍捌公克）、白色粉末壹瓶（內含ＭＤＭＡ成份，淨重
零點玖伍公克、包裝重壹點貳壹公克）均沒收銷燬之。應執行有
期徒刑壹年陸月，扣案之第壹級毒品海洛因貳包（淨重參點玖伍
公克、包裝重零點捌伍公克）、第貳級毒品大麻（淨重零點貳參
公克、包裝重零點貳玖公克）、ＭＤＭＡ拾貳顆（合計淨重參點
陸壹公克、包裝重合計零點伍捌公克）、白色粉末壹瓶（內含Ｍ
ＤＭＡ成份，淨重零點玖伍公克、包裝重壹點貳壹公克）均沒收
銷燬之。
    事實及理由
一、犯罪事實：
  (一)甲○○素行不良，於民國89年間，因違反槍砲彈藥刀械管制
    條例案件，經臺灣新竹地方法院判處罰金5.000 元；又因持
    有第2 級毒品，經同法院判處拘役50日，均先後確定並執行
    完畢（未構成累犯）。又於90年間，因施用毒品案件，經上
    開同法院裁定送觀察、勒戒後，認無繼續施用毒品之傾向，
    由台灣新竹地方法院檢察署檢察官於91年4 月30日以91年度
    毒偵緝字第56號為不起訴處分確定。
  (二)惟甲○○不知悔改，於上開觀察、勒戒執行完畢後5 年內，
    復分別基於施用第1 、2 級毒品之概括犯意，先自92年5 、
    6 月間某日起至93年12月27日凌晨3 時許止，以平均每週施
    用1 次之頻率，在新竹市附近之舞廳內及新竹縣新豐鄉○○
    ○道路路邊等處，連續施用第2 級毒品安非他命（以玻璃球
    內置安非他命後燃燒吸食煙霧之方式）、大麻（摻入香煙內
    吸食之方式）及ＭＤＭＡ（以吞食之方式）各多次；另於92
    年10月1 日晚間10時許起至93年12月27日凌晨3 時許止，又
    以相同之頻率，在上開相同處所，連續以將海洛因摻入香煙
    內燃燒後吸食之方式，施用第1 級毒品海洛因多次。嗣為警
    先於92年10月15日14時40分許，在苗栗縣竹南鎮○○里○鄰
    ○○街204 號其友人蔡雅如（未據起訴）住處，扣得甲○○
    所有之第1 級毒品海洛因2 包（淨重）3. 9 5公克、第2級
    毒品大麻（淨重0.23公克）、ＭＤＭＡ12顆（淨重3. 61 公
    克）、粉末1 罐（淨重0.95公克）等物，嗣經採集尿液送驗
    ，呈嗎啡及安非他命之陽性反應。其後因甲○○另因案遭通
    緝，而於93年12月27日上午11時30分許，由新竹市警察局刑
    事警察隊在新竹縣新豐鄉○○路157 巷巷口依法逮捕並採集
    尿液送驗，仍呈嗎啡及安非他命之陽性反應，始揭上情。
二、證據名稱：
  (一)被告甲○○於本院審理中就上開犯行均供認不諱。
  (二)苗栗縣衛生局92年10月28日苗衛檢字第0920017273號煙毒尿
    液檢驗成績書1 紙（檢體編號Ｂ23360 號）。
  (三)新竹市衛生局93年12月28日衛檢字第15506 號不法藥物尿液
    初步篩檢報告書1 紙（檢體編號E-659 號）。
  (四)苗栗看守所受觀察勒戒人尿液檢體送驗名冊1 份（文號0000
    000000號，檢體編號2107A）。
  (五)苗栗看守所92年11月5 日苗所衛字第0920003632號函1 份（
    附「有無繼續施用毒品傾向評估標準紀錄表」1份）。
  (六)92年10月15日查獲現場所拍攝之照片11幀。
  (七)扣案之第1 級毒品海洛因、第2 級毒品大麻、ＭＤＭＡ等物
    品。
  (八)法務部調查局92年10月1 日調科壹字第9262615590號檢驗通
    知書、92年11月24日調科壹字第990000757 號檢驗通知書、
    92 年11 月28日調科壹字第990000758 號檢驗通知書、92年
    12 月12 日調科壹字第09262940640 號檢驗通知書共4 紙。
    部刑事鑑識中心93年7 月19日（93）宇鑑字第08842 號鑑驗
    通知書各1 紙。
  (九)苗栗縣警察局竹南分局搜索扣押筆錄、扣押物品目錄表、勘
    查採證書、涉嫌毒品危害防制條例毒品初步鑑驗報告單、嫌
    疑人尿液檢體編號登記薄對照表各1 紙。
  (十)新竹市警察局刑警隊辦理煙毒、麻醉藥品案尿液送驗受檢人
    真實姓名代號對照表1 紙。
  (十一)法務部全國檢察官線上查詢刑案人犯在監所最新資料報表、
    臺灣苗栗地方法院檢察署90年度毒偵字第1852號不起訴處分
    書、刑案資料查註紀錄表各1 份。
  (十二)臺灣新竹地方法院檢察署94年度毒偵字第186號起訴書1份。
  (十三)本院92年度毒聲字第715 號、第793 號裁定書、臺灣高等法
    院被告全國前案紀錄表各1份。
三、論罪理由：
  (一)核被告甲○○所為，係違反毒品危害防制條例第10條第1項
    、第2 項之施用毒品罪。被告所施用之第2 級毒品，雖依品
    名分別有安非他命、大麻、ＭＤＭＡ等類別，然核均屬毒品
    危害防制條例所規定之第2 級毒品，仍應論以同1 之施用第
    2 級毒品罪。
  (二)被告連續多次施用毒品行為，均時間緊接，所犯罪名相同，
    顯均係基於概括之犯意為之，為連續犯，分別應依刑法第56
    條之規定均以1 罪論，並均加重其刑。被告多次施用毒品前
    持有毒品之低度行為，均應為其後施用之高度行為所吸收，
    不另論罪。
  (三)公訴人就被告施用第1 級毒品部分，雖僅就被告「92年10月
    初某日起至同年月15日採尿時起回溯4 日內某時止」之犯行
    起訴；就被告施用第2 級毒品部分，雖僅就被告「自92年5
    、6 月間某日起至同年10月12日止」之犯行起訴。惟查，被
    告於上開時點後迄93年12月27日凌晨3 時許止之犯行，既均
    經被告於審理中自白在卷，復經本院核有連續犯之裁判上一
    罪關係，自為起訴效力所及，本院應併予審理。
  (四)又被告雖於92年11月11日經本院裁定送強制戒治，並於93年
    1 月9 日停止戒治，然該停止戒治係因毒品危害防制條例之
    修正所致，難謂本院對被告所為應予強制戒治1 年之裁定已
    執行完畢；況被告於審理中陳明，其施用毒品之動機於戒治
    期間並無間斷，且於出所後未及1 月即已依每週施用1 次之
    頻率，繼續施用毒品，此參酌苗栗看守所92年11月5 日苗所
    衛字第0920003632號函所附「被告無繼續施用毒品傾向評估
    標準紀錄表」之記載，亦認為「被告有繼續施用毒品之傾向
    」之認定，尚屬一致。從而，本院衡酌刑法連續犯規定，認
    為被告於停止戒治出所後之繼續施用毒品，顯仍係基於概括
    之犯意所為，仍應依刑法第56條連續犯之規定，與前經起訴
    之行為以1 罪論，附此敘明（臺灣新竹地方法院檢察署就該
    部分犯行，雖另以新竹地方法院檢察署94年度毒偵字第18 6
    號重複起訴，違反一事不再理之原則，惟並不拘束本院之審
    判，亦併此敘明）。
  (五)上開被告所犯施用第1 級毒品、第2 級毒品，犯意各別，罪
    名不同，應分論併罰。
  (六)審酌被告歷經觀察勒戒，仍不知悔改，又連續於出所後非法
    施用毒品，惡性較重，惟念其於本院審理時能坦承犯行，且
    對檢察官求處刑度之刑亦衷心表示誠服，顯有悛悔之意暨其
    施用動機、手段等一切情狀，爰量處如檢察官求處刑度之刑
    ，並定其應執行之刑如主文，以示懲儆。
  (七)扣案之第1 級毒品海洛因（2 包，淨重3.95公克、包裝重0.
    85公克）、第2 級毒品大麻（淨重0.23公克、包裝重0.29公
    克）、ＭＤＭＡ12顆（合計淨重3.61公克、包裝重合計0.58
    公克）、白色粉末1 瓶（內含ＭＤＭＡ成份，淨重0.95公克
    、包裝重1.21公克），經查分別為毒品危害防制條第2 條第
    1 項第1 、2 款所指之第1 、2 級毒品，均應依毒品危害防
    制條例第18條第1項前段之規定沒收銷燬之。
  (八)末按被告於本院審理中坦承曾施用第3 級毒品「Ｋ他命」2
    次，且於92年10月15日被同案查獲持有第3 級毒品Ｋ他命1
    瓶（外包裝上註明「Ｋ」之白色粉末，淨重0.08公克、包裝
    重1.2 公克）。雖因施用第3 級毒品之行為，依法並無處罰
    明文，惟其持有第3 級毒品之事實，既經被告陳明屬實，且
    其持有亦無正當理由，則該扣案之第3 級毒品Ｋ他命1 瓶，
    即應退回檢察官另依毒品危害防制條例第11條之1 、第18條
    第1 項前段規定，依法辦理沒入銷燬之。
  (九)又本件於92年10月15日查獲扣案之物品，除上開第1 、2 、
    3 級毒品外，另有塑膠瓶共12瓶（空瓶9 瓶、內裝葡萄糖3
    瓶）、葡萄糖1 包、電子磅秤1 個、注射針筒1 支、刮勺3
    支、夾鏈袋7 包、塑膠湯匙2 支、黑色小包1 個、塑膠盒1
    個等物（詳參竹南分局扣押物品目錄表，毒偵字第814 號卷
    第40頁）。經查，被告既於警詢、偵查中業已供明：扣案之
    刮勺、塑膠湯匙，係供刮取「Ｋ他命」使用；電子磅秤是由
    舞廳撿到，只是放在車上；針筒係由朋友交其保管；夾鏈袋
    是供裝玉石使用：：等語，經核均與本件被告犯罪行為並無
    直接關連，其他又無積極證據證明各該物品係供本件犯罪行
    為使用，且參酌上開物品本非違禁物，而被告於偵查中又已
    陳明拋棄各該物品之意思，爰就上開物品均不諭知沒收，另
    由檢察官逕行依法處理，併此敘明。
四、應適用之法條：
  (一)刑事訴訟法第273 條之1 第1 項，第299 條第1 項前段、第
    310 條之2、第454 條第1 項。
  (二)毒品危害防制條例第10條第1 項、第2 項、第18條第1 項前
    段。
  (三)刑法第56條、第51條第5 款。
五、如不服本件判決，得自收受送達之日起10日內，向本院提起
    上訴。
本案經檢察官劉正穆到庭執行職務。
中　　華　　民　　國　　94　　年　　4 　　月　　21　　日
                  刑事第3庭法  官    楊台清
以上正本證明與原本無異
                           書記官    王月香
中　　華　　民　　國　　94　　年　　4 　　月　　25　　日
附錄本判決論罪科刑法條全文：
毒品危害防制條例第10條
施用第1級毒品者，處6月以上5年以下有期徒刑。
施用第2級毒品者，處3年以下有期徒刑。
